臺灣臺北地方法院民事判決　九十年度訴字第六五號
　　原　　　告　雙象建設股份有限公司
　　法定代理人　己○○
　　被　　　告　辛○○
　　訴訟代理人　庚○○
　　被　　　告　乙○○
　　訴訟代理人　丙○○
　　被　　　告　甲○○
　　訴訟代理人　余秀蘭
　　被　　　告　壬○○○
　　　　　　　　丁○○
　　　　　　　　戊○○
右當事人間請求給付買賣價金事件，本院判決如左：
    主    文
被告甲○○應給付原告新台幣肆拾肆萬元，及如附表一所示滯納金。
被告辛○○應給付原告新台幣壹拾玖萬伍仟伍佰元，及如附表二所示滯納金。
被告壬○○○應給付原告新台幣拾伍萬元，及如附表三所示滯納金。
被告丁○○應給付原告新台幣柒萬元，及如附表四所示滯納金。
被告戊○○應給付原告新台幣拾壹萬元，及如附表五所示滯納金。
被告乙○○應於原告將門牌號碼基隆市○○街四七八之三號十樓房屋之漏水情形修復
至無滲水之虞、更換臥室變形窗框、浴室馬桶、並將該屋外牆髒污部分清除後，給付
原告新台幣肆拾萬元。
原告其餘之訴駁回。
訴訟費用由被告甲○○負擔百分之二十五、被告辛○○負擔百分之十，被告壬○○○
負擔百分之二十、被告丁○○負擔百分之四、被告戊○○負擔百分之十八，被告乙○○負擔百分之二十二，餘由原告負擔。
本判決第一至六項於原告分別以新台幣壹拾伍萬元、柒萬元、壹拾貳萬元、貳萬元、
壹拾萬元為被告甲○○、辛○○、壬○○○、丁○○、戊○○供擔保後，得假執行。
但被告辛○○、乙○○於假執行程序實施前，各以新台幣壹拾玖萬伍仟伍佰元、肆拾
萬元為原告預供擔保，得免為假執行。
原告其餘假執行之聲請駁回。
    事    實
甲、原告方面：
  一聲明：除假執行供擔保金額外，如主文第一至六項所示。
  二陳述：被告各向原告買受如附表所示「巴塞隆納」社區房屋及其坐落基地持分，
          雙方約定被告應按契約書附件所定之付款期別及金額，於原告通知付款期
          限內繳款，如逾期，每逾一日應加付該期款萬分之五或千分之一之滯納金
          。原告已依約將房地所有權移轉登記予被告，詎被告仍有如附表一至六所
          示金額之價金、滯納金迄未給付，爰依據兩造間之買賣契約，請求被告給
          付如聲明所示之價金及滯納金。
   三證據：提出房屋土地（車位）買賣契約書及不動產登記謄本六份為證。
乙、被告甲○○方面：
  一聲明：原告之訴駁回。
  二陳述：確實與原告締約買受系爭房屋，尚有價金尾款新台幣（下同）四十四萬元
          未付，惟該屋自八十七年九月一日交屋後，主臥室裝設冷氣之牆壁及廚房
          天花板均有滲水現象，公共設施亦多有瑕疵，被告為不完全給付，若被告
          可將各該瑕疵修補完成，願付清尾款。
丙、被告辛○○方面：
  一聲明：原告之訴駁回，如受不利判決，願供擔保請准宣告免為假執行。
  二陳述：
    (一)確實與原告締約買受系爭房屋，尚有價金尾款二十萬元未付，惟該屋自八十七
      年六月廿六日交屋後，每逢下雨室內牆壁即出現滲水現象，且天花板有龜裂裂
      縫，被告為不完全給付，在被告補正該等瑕疵之前，伊自得主張同時履行抗辯
      權拒絕給付尾款。
    (二)原告曾承諾折讓熱水器四千五百元，縱認被告有給付尾款之義務，亦得以該款
      項主張抵銷。
丁、被告乙○○方面：
  一聲明：原告之訴駁回，如受不利判決，願供擔保請准宣告免為假執行。
  二陳述：
    (一)確實與原告締約買受系爭房屋，尚有價金尾款新台幣（下同）四十萬元未付，
      惟該屋自八十七年九月二日交屋後，牆壁即有嚴重漏水情形，經原告多次修繕
      仍未見改善，臥室之窗框甚至因多次修繕而產生變形情形，被告除應負瑕疵擔
      保責任外，並應負不完全給付之責，在被告將漏水部分修繕至完全無滲水之虞
      、將變形之窗框與因滲水而損壞之浴室馬桶更換、徹底清除房屋外牆之髒污外
      ，被告自得主張同時履行抗辯權而拒絕給付尾款，且原告不得向被告請求給付
      滯納金。
    (二)原告在未事前告知並提出修繕計畫之情況下，即遣工人攜帶簡便之工具與材料
      前來，並謂僅需二小時即可修畢，惟若系爭房屋漏水之瑕疵非可輕易修繕完成
      ，原告草率為之，被告自有拒絕之權。
戊、被告壬○○○方面：
  一聲明：原告之訴駁回。
  二陳述：確實與原告締約買受系爭房屋，尚有價金尾款三十五萬元未付，惟該屋自
          八十七年六月十六日交屋後，兩間臥室之窗戶下方即會滲水、廚房牆面磁
          磚部分與牆面剝離，公共設施亦多有瑕疵，若被告可將各該瑕疵修補完成
          ，願付清尾款。
己、被告丁○○方面：
    被告丁○○未於最後言詞辯論期日到場，惟據其以前到場所為陳述略為：
  一聲明：原告之訴駁回。
  二陳述：確實與原告締約買受系爭房屋，尚有價金尾款七萬元未付，惟該屋自八十
          七年五月卅一日交屋後，下雨天即會漏水，雖曾自行僱工修復，但仍有漏
          水情形發生，另系爭社區之公共設施亦多有瑕疵，被告為不完全給付，若
          被告可將各該瑕疵修補完成，願付清尾款。
庚、被告戊○○方面：
  一聲明：原告之訴駁回。
  二陳述：確實與原告締約買受系爭房屋，尚有價金尾款四十四萬元未付，惟該屋自
          八十七年九月一日交屋後，主臥室裝設冷氣之牆壁及廚房天花板均有滲水
          現象，且社區之公共設施亦多有瑕疵，被告為不完全給付，若被告可將各
          該瑕疵修補完成，願付清尾款。
    理    由
一本件依兩造簽訂之房屋土地（車位）買賣契約書第廿二條規定，已合意由本院為第
  一審管轄法院，本院自有管轄權，合先敘明。
二原告之法定代理人業於起訴後之九十年五月廿九日變更為己○○，有公司變更登記
  事項卡一份在卷可按，新任法定代理人聲明承受訴訟，核無不合，應予准許。
三被告丁○○未於最後言詞辯論期日到場，核無民事訴訟法第三百八十六條各款所列
  情形，爰依原告之聲請，由其一造辯論而為判決。
四原告主張被告向之購屋，各積欠如聲明所示之價金尾款未付等事實，已據其提出與
  所述相符之房屋土地（車位）買賣契約書、不動產登記謄本等件為證，復據被告為
  自認，堪信為真正。
五被告拒絕給付價金尾款，均係主張彼等買受之房屋有漏水等情、社區公共設施亦多
  有瑕疵，認原告應負出賣人之瑕疵擔保責任及不完全給付之債務不履行責任，而主
  張在瑕疵修補完成前，得提出同時履行抗辯云云。經查：
  (一)系爭社區之公共設施，業於九十年五月廿五日由原告點交予社區管理委員會，有
    備忘錄一份在卷可稽，自此各該公共設施之管理、維護，由為社區全體住戶代表
    之管理委員會負責，被告自不得再以各該公共設施設置、效用有問題，指稱係原
    告之責，而應由原告負瑕疵擔保或不完全給付責任。
  (二)又物之出賣人，對於買受人應擔保其物依第三百七十五條之規定危險移轉於買受
    人時，無滅失或減少其價值之瑕疵，亦無滅失或減少其通常效用或契約預定效用
    之瑕疵，固為民法第三百五十四條第一項所明定，惟出賣人應負瑕疵擔保責任時
    ，買受人得主張之權利，殆為請求解除契約、減少價金、請求不履行之損害賠償
    或另行交付無瑕疵之物（民法第三百五十九條、第三百六十條、第三百六十四條
    第一項參照）。縱認系爭房屋均有瑕疵，然出賣人即原告並未對被告就買賣標的
    物房屋之品質作何保證，且系爭買賣契約並非種類買賣，被告本即不得依據民法
    第三百六十條、第三百六十四條第一項規定，請求原告為不履行之損害賠償或另
    行交付無瑕疵之物。且系爭買賣契約係成立於民法債編八十九年五月五日修正施
    行之前，有關買受人解除契約、減少價金權利行使之除斥期間，應依修正施行前
    民法第三百六十五條規定於物之交付後六個月內行使。被告所買受之房屋均於八
    十七年間即交屋，迄今已逾六個月，被告已不得再向原告主張渠等有解除契約或
    減少價金之權，亦即，被告已不得請求原告負出賣人瑕疵擔保責任，應予敘明。
  (三)另被告主張原告有不完全給付之債務不履行情事一節，業據原告否認，被告應先
    舉證證明系爭房屋於契約成立後，確有彼等所指稱漏水、滲水之不完全給付等情
    。被告雖分別以提出房屋現狀之照片、聲請本院至現場履勘作為證明方法，經本
    院會同兩造至現場履勘後，亦發現被告甲○○、辛○○、壬○○○、戊○○所有
    之房屋，現狀分別為「臥房裝設冷氣機之牆壁牆面有滲水之水痕；廚房天花板未
    見有滴水現象」、「房屋進門後左手邊牆面有滲水現象；天花板有數條裂紋，但
    並無水漬；大門左手牆面有滲水現象」、「二間臥室窗檯下方均有滲水現象；廚
    房磁磚有部分與牆面剝離，但未脫落」、「臥室窗檯下方有油漆剝落現象；另一
    間臥室冷氣機旁牆面有滲水現象」，有勘驗筆錄一份足憑，姑不論履勘當日所見
    ，各該房屋均無被告指稱之嚴重漏水、滲水現象，且各該房屋之牆壁滲水問題，
    是否因原告興建房屋時施工不當所致，或因交屋業逾四年，自然損耗所致，均待
    研求，由被告提出之照片及現場履勘結果，實難遽認原告依約交付各該房屋予被
    告，有不完全給付之情，而應負債務不履行之責，從而，被告甲○○、辛○○、
    、壬○○○、丁○○、戊○○所為原告應負不完全給付之責，在原告補正瑕疵之
    前，彼等得拒絕給付價金尾款之抗辯，難認有據，尚無可採。
  (四)至被告乙○○主張伊所購置之房屋，於交屋後即出現嚴重漏水問題，經原告多次
    修繕均未能將問題解決，臥室窗框更因多次修繕而變形、無法開啟；房屋外牆因
    修繕之故而髒污；浴室馬桶因滲水而損壞等情，為原告所不爭執，前開足以減損
    房屋價值、效用之瑕疵，係於兩造契約成立後發生，可歸責於原告，原告應負不
    完全給付之債務不履行責任，堪予認定。按出賣人應負不完全給付之債務不履行
    責任者，買受人得類推適用給付遲延之法則，請求補正或賠償損害，並有民法第
    二六四條規定之適用，最高法院七十七年民事庭會議決議可資參照，準此，被告
    乙○○辯稱在原告將前開瑕疵修補完成前，伊得主張同時履行抗辯權，拒絕給付
    價金尾款等語，於法並無不合，堪予採取。
六次按買受人對於出賣人，有交付約定價金之義務；當事人得約定債務人於債務不履
  行時，應支付違約金，民法第三百六十七條、第二百五十條規定甚明。被告甲○○
  、壬○○○、丁○○、戊○○各積欠原告買賣價金四十四萬元、三十五萬元、七萬
  元、三十一萬元，業如前述，從而，原告依據兩造間之買賣契約，請求彼等清償所
  欠價金並依約加計滯納金，為有理由，應予准許。被告辛○○雖仍有價金尾款二十
  萬元未付，惟伊辯稱原告前曾承諾折讓電熱水器四千五百元，有證明書一紙可證，
  並為原告所不爭執，則伊以該四千五百元主張抵銷，洵為有據，從而，原告依據兩
  造間之買賣契約，得請求伊給付十九萬五千五百元及如附表二所示之滯納金，逾此
  數額所為之請求，為無理由，應予駁回。至原告請求被告乙○○給付部分，乙○○
  確實仍有價金尾款四十萬元未付，原告依據兩造間之買賣契約，自屬有權請求伊給
  付該筆款項，惟被告乙○○有權在原告修補房屋瑕疵前拒絕給付尾款，伊對價金尾
  款迄今未付一事，並不負遲延給付之責，原告無權請求伊給付滯納金，此部分請求
  應予駁回。
七又原告及被告辛○○、乙○○分別陳明願供擔保，聲請宣告假執行或免為假執行，
  就原告勝訴部分，經核均無不合，爰各酌定相當擔保金額准許之；至原告敗訴部分
  ，其假執行之聲請已失所附麗，應併予駁回。
據上論結，原告之訴為一部有理由，一部無理由，依民事訴訟法第三百八十五條第一
項前段、第七十九條但書、第八十五條第一項但書，第三百九十條第二項、第三百九
十二條，判決如主文。
中　　　華　　　民　　　國　　九十一　　年　　　四　　　月　　 三十　　 日
                                            民事第二庭法      官　陳婷玉
右為正本係照原本作成
如對本判決上訴，須於判決送達後廿日內向本院提出上訴狀
中　　　華　　　民　　　國　　九十一　　年　　　四　　　月　　 三十　　 日
~B法院書記官
